Config:
  hfst:
    Gen: ../../../src/generator-gt-norm.hfst
    Morph: ../../../src/analyser-gt-norm.hfst
  xerox:
    Gen: ../../../src/generator-gt-norm.xfst
    Morph: ../../../src/analyser-gt-norm.xfst
    App: lookup

Tests:

# todo:
# Proofread the gold standard (below)
# Then: run analyser, then correct. 


  Verb - jälsted: # Verb 'to dwell/asua' - full paradigm
     jälsted+V+Ind+Prs+Sg1: jälstam
     jälsted+V+Ind+Prs+Sg2: jälstak
     jälsted+V+Ind+Prs+Sg3: jäälast
     jälsted+V+Ind+Prs+Pl1: jälstep
     jälsted+V+Ind+Prs+Pl2: jälsteʹped
     jälsted+V+Ind+Prs+Pl3: jälste
     jälsted+V+Ind+Prs+4: jälstet
     jälsted+V+Ind+Prs+ConNeg: jäälast

     jälsted+V+Ind+Prt+Sg1: jälstem
     jälsted+V+Ind+Prt+Sg2: jälstiǩ
     jälsted+V+Ind+Prt+Sg3: jälsti
     jälsted+V+Ind+Prt+Pl1: jälstim
     jälsted+V+Ind+Prt+Pl2: jälstid
     jälsted+V+Ind+Prt+Pl3: jälste
     jälsted+V+Ind+Prt+4: jälsteš
     jälsted+V+Ind+Prt+ConNeg: [jälstam, jäälstam]

     jälsted+V+Pot+Sg1: jälsteʹžem
     jälsted+V+Pot+Sg2: jälsteʹžiǩ
     jälsted+V+Pot+Sg3: jälstež
     jälsted+V+Pot+Pl1: jälsteʹžep
     jälsted+V+Pot+Pl2: jälsteʹžid
     jälsted+V+Pot+Pl3: jälsteʹže
     jälsted+V+Pot+4: [jälsteʹžet, jäälsteʹžet]
     jälsted+V+Pot+ConNeg: [jälsteʹže, jäälsteʹže]

     jälsted+V+Cond+Sg1: [jälsteʹčem, jäälsteʹčem]
     jälsted+V+Cond+Sg2: [jälsteʹčiǩ, jäälsteʹčiǩ]
     jälsted+V+Cond+Sg3: [jälsteʹči, jäälsteʹči]
     jälsted+V+Cond+Pl1: [jälsteʹčim, jäälsteʹčim, jälsteʹčep, jäälsteʹčep]
     jälsted+V+Cond+Pl2: [jälsteʹčid, jäälsteʹčid]
     jälsted+V+Cond+Pl3: [jälsteʹče, jäälsteʹče]
     jälsted+V+Cond+4: [jälsteʹčeš, jäälsteʹčeš]

     jälsted+V+Cond+ConNeg: [jälsteʹče, jäälsteʹče]

     jälsted+V+Imprt+Sg2: jäälast
     jälsted+V+Imprt+Sg3: [jälstââǥǥas, jäälstââǥǥas]
     jälsted+V+Imprt+Pl1: [jälstâkap, jäälstâkap]
     jälsted+V+Imprt+Pl2: [jälsteʹǩed, jäälsteʹǩed]
     jälsted+V+Imprt+Pl3: [jälstâkaz, jäälstâkaz]
     jälsted+V+Imprt+2+ConNeg: jäälast
     jälsted+V+Imprt+13+ConNeg: [jälstuku, jäälstuku]
     jälsted+V+ActEss: [jälsteʹmen, jäälsteʹmen]
     jälsted+V+Action: [jälstam, jäälstam]
     jälsted+V+PrsPrc: [jälsteei, jäälsteei]
     jälsted+V+PrfPrc: [jälstam, jäälstam]
     jälsted+V+Pass+PrfPrc: [jälstummu, jäälstummu, jälstuum, jäälstuum]
     jälsted+V+VAbess: [jälsteǩâni, jäälsteǩâni]

     jälsted+V+GerTemp: [jälsteen, jäälsteen]
     jälsted+V+GerInstr: [jälsteeʹl, jäälsteeʹl]




#     jälsted+V+Ind+Prs+Sg1: [jälstam, jäälstam]
#     jälsted+V+Ind+Prs+Sg2: [jälstak, jäälstak]
#     jälsted+V+Ind+Prs+Sg3: maainast
#     jälsted+V+Ind+Prs+Pl1: [jälstep, jäälstep]
#     jälsted+V+Ind+Prs+Pl2: [jälsteʹped, jäälsteʹped]
#     jälsted+V+Ind+Prs+Pl3: [jälste, jäälste] 
#     jälsted+V+Ind+Prs+4: [jälstet, jäälstet]
#
#     jälsted+V+Ind+Prt+Sg1: [jälstem, jäälstem]
#     jälsted+V+Ind+Prt+Sg2: [jälstiǩ, jäälstiǩ]
#     jälsted+V+Ind+Prt+Sg3: [jälsti, jäälsti]
#     jälsted+V+Ind+Prt+Pl1: [jälstim, jäälstim, jälstin, jäälstin, jälstiim, jäälstiim, jälstiin, jäälstiin]
#     jälsted+V+Ind+Prt+Pl2: [jälstid, jäälstid, jälstiid, jäälstiid]
#     jälsted+V+Ind+Prt+Pl3: [jälste, jäälste]
#     jälsted+V+Ind+Prt+4: [jälsteš, jäälsteš]
#
#     jälsted+V+Pot+Sg1: [jälsteʹžem, jäälsteʹžem]
#
#     jälsted+V+Pot+Sg2: [jälsteʹžiǩ, jäälsteʹžiǩ]
#
#     jälsted+V+Pot+Sg3: [jälstež, jäälsteʹž]
#
#     jälsted+V+Pot+Pl1: [jälsteʹžep, jäälsteʹžep, jälsteʹžim, jäälsteʹžim, jälsteʹžin, jäälsteʹžin]
#     jälsted+V+Pot+Pl2: [jälsteʹžid, jäälsteʹžid]
#     jälsted+V+Pot+Pl3: [jälsteʹže, jäälsteʹže]
#     jälsted+V+Pot+4: [jälsteʹžet, jäälsteʹžet]
#     jälsted+V+Pot+ConNeg: [jälsteʹže, jäälsteʹže]
#
#     jälsted+V+Cond+Sg1: [jälsteʹčem, jäälsteʹčem]
#     jälsted+V+Cond+Sg2: [jälsteʹčiǩ, jäälsteʹčiǩ]
#     jälsted+V+Cond+Sg3: [jälsteʹči, jäälsteʹči]
#     jälsted+V+Cond+Pl1: [jälsteʹčim, jäälsteʹčim, jälsteʹčep, jäälsteʹčep]
#     jälsted+V+Cond+Pl2: [jälsteʹčid, jäälsteʹčid]
#     jälsted+V+Cond+Pl3: [jälsteʹče, jäälsteʹče]
#     jälsted+V+Cond+4: [jälsteʹčeš, jäälsteʹčeš]
#
#     jälsted+V+Cond+ConNeg: [jälsteʹče, jäälsteʹče]
#
#     jälsted+V+Imprt+Sg2: maainâst
#     jälsted+V+Imprt+Sg3: [jälstââǥǥas, jäälstââǥǥas]
#     jälsted+V+Imprt+Pl1: [jälstâkap, jäälstâkap]
#     jälsted+V+Imprt+Pl2: [jälsteʹǩed, jäälsteʹǩed]
#     jälsted+V+Imprt+Pl3: [jälstâkaz, jäälstâkaz]
#     jälsted+V+Imprt+ConNeg: [jälstuku, jäälstuku]
#     jälsted+V+ActEss: [jälsteʹmen, jäälsteʹmen]
#     jälsted+V+Action: [jälstam, jäälstam]
#     jälsted+V+PrsPrc: [jälsteei, jäälsteei]
#     jälsted+V+PrfPrc: [jälstam, jäälstam]
#     jälsted+V+Pass+PrfPrc: [jälstummu, jäälstummu, jälstuum, jäälstuum]
#     jälsted+V+VAbess: [jälsteǩâni, jäälsteǩâni]
#
#     jälsted+V+GerTemp: [jälsteen, jäälsteen]
#     jälsted+V+GerInstr: [jälsteeʹl, jäälsteeʹl]

